臺北高等行政法院判決
　　　　　　　　　　　　　　　　　　 95年度訴字第04562號
　　　　　　　　　　　　　　　.
原　　　告　甲○○
　　　　　　送達代收人　乙○○.
訴訟代理人　趙培宏　律師
　　　　　　薛雅之　律師
　　　　　　邱任晟　律師
被　　　告　財政部臺灣省北區國稅局
代　表　人　凌忠嫄（局長）住同上
訴訟代理人　丙○○
上列當事人間因綜合所得稅事件，原告不服財政部中華民國95年
11月3 日台財訴字第09500479340 號（案號：第00000000號）及
台財訴字第09500479370 號（案號：第00000000號）訴願決定，
提起行政訴訟。本院判決如下：
    主  文
原告之訴駁回。
訴訟費用由原告負擔。
　　事  實
一、事實概要：緣原告民國（下同）89、90年度綜合所得稅結算
    申報，涉嫌漏報取自有限責任台灣省第二資源回收物運銷合
    作社（下稱二資社）營利所得分別為新臺幣（下同）740,61
    6 元、1,194,778 元，案經財政部賦稅署、台灣高等法院檢
    察署（下稱高檢署）查緝黑金行動中心查獲，移由被告審理
    違章成立，乃併計核定89、90年度綜合所得總額分別為1,90
    5,506 元、2,741,071 元，除發單補徵應納稅額92,987元、
    176,502 元外，並按所漏稅額處以1 倍之罰鍰計64,882元、
    173,621 元；原告不服，申請復查，經被告95年7 月31日北
    區國稅法二字第0950009834號、第0000000000號復查決定書
    分別獲追減罰鍰82元、21元；原告仍不服，向財政部提起訴
    願，分別遭95年11月3 日台財訴字第09500479340 號（案號
    ：第00000000號）及台財訴字第09500479370 號（案號：第
    00000000號）訴願決定駁回後，遂向本院提起本件行政訴訟
    。
二、兩造聲明：
　(一)原告聲明：訴願決定、復查決定及原處分不利原告部分均撤
              銷。
　(二)被告聲明：駁回原告之訴。
三、兩造之爭點：
    被告認定89、90年銷售予系爭買受人世洋公司等8 家營利事
    業銷售額，均應核課原告一時貿易盈餘之營利所得，於法是
    否有據？
　(一)原告主張之理由：
    1.本案事實經過：
      (1)查原告係二資社之司庫（即運銷班長）兼社員，又「司
        庫」於二資社之前身即有限責任台灣省廢棄物運銷合作
        社（下稱廢合社）時期，係廢合社在各地區廢棄物收集
        站的代表，負責代表廢合社以廢合社社員之名義買賣廢
        棄物及收付款項。又二資社係承襲與廢合社相同之共同
        運銷制度，足見擔任二資社司庫兼社員之原告於89及90
        年度，藉由廢棄物共同運銷之交易方式，除係以二資社
        社員之身份買賣廢棄物外，尚以二資社司庫之身分代表
        二資社賣出廢棄物，此銷貨部分之營業主體係二資社，
        與原告無涉，兩者在性質上迥然有別。因此，原處分、
        復查決定及訴願決定未予詳究，逕將二資社社員與司庫
        買賣廢棄物之交易行為混為一談，認定原告有漏報營利
        所得之違章情事乙節，顯未真正體認廢棄物共同運銷制
        度之核心本旨及存在基礎（詳如後述），且明顯悖於事
        實，洵有違誤。
      (2)此外，在廢棄物共同運銷制度運作下，只要未涉及假買
        賣，確有交易事實存在，且二資社亦有依其所開立統一
        發票金額按時申報繳納營業稅並歸課社員個人一時貿易
        所得之綜合所得稅，廢棄物買賣之稅捐即告完納，財政
        部亦肯認廢棄物共同運銷制度確係合法之完稅工具（詳
        如後述）。是以，針對同一交易事實，若二資社已繳納
        營業稅並確有歸課社員之個人一時貿易所得，即符合廢
        棄物共同運銷制度之本旨（詳如後述），原告自無被告
        所指漏報營利所得之違章事實可言。
    2.被告所持見解，顯與我國加值型營業稅課稅制度之本質及
      廢棄物共同運銷制度之本旨不符，肇生不當侵害原告財產
      權之情事，確屬違法不當：
      (1)我國加值型營業稅課稅制度之本質：
        按加值型營業稅係針對交易中增加價值的部分課徵營
          業稅，具有追補效果。亦即，歷次交易過程中縱未開
          立發票，如在最後一次交易開立統一發票，即可產生
          追補效果，將先前未繳的加值型營業稅一次追補。
        如歷次交易均有開立發票，由於前次交易之進項憑證
          可作為下次交易之扣抵稅額，故歷次交易之營業稅將
          可發生扣抵勾稽效果，亦即扣抵到最後一筆交易之稅
          額時，才是國家真正的稅收。
        依上所述，顯見我國加值型營業稅課稅制度具有追補
          及扣抵勾稽效果之本質。
      (2)廢棄物共同運銷制度設立之本旨：
        廢棄物回收買賣與一般貨物買賣之性質確有不同：
          (甲)按，廢棄物之買賣，係經由拾荒者、小盤商、中盤
            商至大盤商逐層為之，參與交易流程之個人，均僅
            求現賣現結，不願留下任何資料及提供交易憑證，
            更遑論申報個人一時貿易所得，致使廢棄物買賣自
            始即未能向出售者取得進貨憑證，轉售時也就無法
            開出銷項憑證，且廢棄物需經逐層回收整理始具利
            用價值，類此均與一般貨物買賣之性質大相逕庭，
            如此將造成收購廢棄物之再生工廠或買受人無法順
            利取得進項憑證申報扣抵銷項稅額，致其不願承購
            ，阻礙廢棄物之回收利用。
          (乙)另，倘由最後銷貨予再生工廠或買受人之大盤商開
            立銷貨憑證，則基於我國加值型營業稅課稅制度本
            質所具之追補效果（已如上述），其除需獨自負擔
            他人（包括社會大眾、拾荒者、小盤商、中盤商等
            ）逐層買賣廢棄物所累積應納之全部稅捐（個人一
            時貿易所得）外，尚需面對因累進稅率而造成租稅
            集中之情形，有違租稅公平原則，至為顯然。
        廢棄物共同運銷制度之運作方式：
          (甲)為解決上述再生工廠或買受人無法取得進貨憑證及
            大盤商所面臨租稅集中處境之問題，並促使廢棄物
            買賣進入我國加值型營業稅體系內，乃由二資社居
            中機制，以共同運銷及攤提社員個人一時貿易所得
            之方式為之。換言之，即二資社委派司庫以社員名
            義買進廢棄物並代為支付款項後，經由共同運銷方
            式以二資社之名義售予再生工廠或買受人，由二資
            社據此開立發票給再生工廠或買受人作為進項憑證
            。二資社除負責按貨款及發票金額繳納百分之五營
            業稅外，並彙報歸課社員之一時貿易所得，作為進
            項憑證，以供稅捐機關扣繳社員之綜合所得稅，藉
            此完納廢棄物買賣之稅捐，且無損於國家稅收之正
            當性。
          (乙)簡言之，二資社之作法如下（另請參原證8 圖示）
            ：
            A.司庫係二資社於各個地方收集站之代表，負責以
              二資社社員之名義買進廢棄物及代為支付款項，
              並由二資社歸課社員之個人一時貿易所得。
            B.司庫藉由共同運銷方式買賣廢棄物，係以二資社
              為出賣人，由二資社開立統一發票予買受人，作
              為買受人之進項憑證及二資社之銷項憑證。司庫
              並非營業主體，實際銷貨之營業主體係二資社。
            C.其後買受人將貨款匯入二資社帳戶，二資社再將
              款項歸還司庫，蓋司庫已先代墊二資社社員買進
              廢棄物之款項。
        財政部認定上述廢棄物共同運銷之交易方式係合法之
          完稅制度：
          (甲)按，「如查明營業人確有向台灣省廢棄物運銷合作
            社之社員購進廢棄物，並向該合作社支付貨款，其
            取得該合作社開立金額相符之統一發票作為進項憑
            證申報扣抵銷項稅額，於法尚無不合，…。」財政
            部86年3 月18日台財稅第861888061 號函附會議結
            論(一)定有明文。且上開情形，如營業人係支付貨款
            與該合作社未具營利事業負責人身分之司庫，亦有
            適用，復為財政部87年7 月14日台財稅第87195309
            0 號函附會議結論(一)所載明。
          (乙)又，財政部體認要求每一基層拾荒者於轉售所收集
            廢棄物時均須開立統一發票，有其技術上之困難性
            ，實屬不可能之事（故現行所得稅之賦稅制度准許
            每人每日出售廢棄物所得1 千元以下免稅，亦毋庸
            申報），亦同意廢棄物買賣之統一發票應於合作社
            階段出現（請參原證6 前財政部部長顏慶章第1次
            發言第4 頁倒數第7 行起至第5 頁第8 行），俾簡
            化稽徵程序及減少繳納雙方困擾，並促使廢棄物買
            賣進入我國賦稅體系內。蓋，廢棄物回收過程中，
            實際出售廢棄物有所得的人是社會上所有出售廢棄
            物之個人，包括逐層參與回收之個人回收業者、拾
            荒者及一般社會大眾。故二資社即透過歸課社員個
            人一時貿易所得之方式，攤提彼等應納稅捐。核其
            性質係在「集中所得」（將拾荒者、社會大眾之所
            得集中由社員申報）而非「分散所得」（社員並非
            分散大盤商之所得）。
          (丙)又，「廢棄物合作社是不是人頭，當然是人頭，不
            用人頭，統一發票制度就開不出來，財政部知道你
            們這種情形，同意讓你們用那種方式去組成合作社
            ，…我們尊重你們這個制度，從營業稅的角度來看
            ，從個人所得稅的角度來看都沒有逃漏稅…。」（
            請參原證6 前財政部部長顏慶章第2 次發言第4 頁
            第1 行起）因此，只要未涉及假買賣，確有交易事
            實存在，則在廢棄物共同運銷制度運作下，財政部
            即肯認二資社之前身廢合社以非實際從事廢棄物回
            收工作者（即檢調單位所稱人頭社員）申報個人一
            時貿易所得，並無逃漏營業稅及營利事業所得稅之
            違章情事（財政部88年6 月24日台財稅第88192150
            2 號函說明(六)參照），財政部95年5 月25日台財訴
            字第09500139880 號、95年5 月26日台財訴字第09
            500134240 號、95年6 月5 日台財訴字第09500229
            670 號訴願決定書更明白重申上情，此即財政部所
            持之一貫立場。嗣被告95年8 月11日北區國稅法一
            字第0950013640號重核復查決定書亦同此旨。
          (丁)依上所述，二資社既承襲廢合社之共同運銷制度，
            亦有依其所開立發票金額按時繳納營業稅並歸課社
            員個人一時貿易所得之綜合所得稅，廢棄物買賣之
            稅捐即告完納（基於加值型營業稅課稅制度之追補
            特性），實際買賣廢棄物並有所得之人（包括最初
            之拾荒者、小盤商等）皆無逃漏稅捐之違章情事（
            營業稅由二資社繳納，所得稅集中由社員繳納），
            至為顯然。換言之，二資社司庫係經由共同運銷之
            方式以二資社之名義銷售廢棄物，並非營業主體，
            自無漏報營利所得而應另行補稅之理，此即廢棄物
            共同運銷制度之核心本旨及存在基礎。
    3.按最高行政法院（89年7 月1 日改制前為行政法院，下同
      ）39年度判字第2 號判例明定：「行政官署對於人民有所
      處罰，必須確實證明其違法之事實。倘不能確實證明違法
      事實之存在，其處罰即不能認為合法。」又「行政機關就
      該管行政程序，應於當事人有利及不利之情形，一律注意
      。」「行政機關應依職權調查證據，不受當事人主張之拘
      束，對當事人有利及不利事項一律注意。」亦分別為行政
      程序法第9條及第36條所明定。查：
      (1)被告所持論述，係以台灣板橋地方法院檢察署（下稱板
        橋地檢署）檢察官起訴書、訊問筆錄及高檢署調查筆錄
        等相關刑事案件訴訟資料為斷，據而認定原告有漏報營
        利所得之違章事實，惟：
        按，財政部87年7 月14日台財稅第871953090 號函附
          會議結論(二)、(三)載明：「(二)台灣省廢棄物運銷合作社
          之司庫如兼具其他營利事業負責人之身分，其交付再
          生工廠之廢棄物，除調查單位移送之筆錄及報告書外
          ，若尚無其他具體事證證明確係該營利事業銷售與再
          生工廠者，基於前述廢棄物回收與一般貨物買賣性質
          確有不同之考量，宜認定係該社社員共同運銷之廢棄
          物，依一時貿易所得，歸課社員之綜合所得稅…；(三)
          有關調查單位所作之調查筆錄及移送報告書，僅供稽
          徵機關作為課稅之參考，非認定課稅之唯一依據，調
          查單位尊重稽徵機關就本案基於權責之處理。」
        「又上開營業人作為進項憑證之統一發票，其開立者
          是否申報繳納營業稅，為營業人之所為是否構成逃漏
          稅款之要件，自應由稽徵機關負證明之責。」最高行
          政法院85年判字第493 號判決要旨定有明文。揆諸上
          開判決意旨，若稽徵機關認定人民有逃漏稅捐之違章
          事實存在，自應就其構成要件事實負舉證責任，至為
          顯然。復依上開財政部台財稅第871953090 號函釋載
          明，檢調單位查得資料不得作為稽徵機關認定課稅之
          唯一依據。
        準此以言，被告僅憑該等檢調單位查獲之刑事案件訴
          訟資料，即予認定原告有漏報營利所得之違章事實，
          並作為核課原告逃漏綜合所得稅之唯一依據，惟未提
          出其他證據以實其說，藉此規避其法定舉證責任，除
          未依實質課稅原則主動調查其他證據查明是否與事實
          相符外，復未依職責審酌上開有利原告之財政部函釋
          見解，並悖於上開最高行政法院判決所示意旨，率而
          作成不利原告之處分，實有未盡調查能事之違法，同
          時被告無視於其上級機關財政部所揭示之處理原則，
          對相同事件恣為不同處理且作成歧異判斷之決定，亦
          與依法行政（行政一體）及行政程序法第6 條規定所
          揭櫫之平等原則背道而馳不相適合，確屬違法不當。
        再者，原處分係分別認定原告利用王進樹及徐福生名
          義（89年度）與王進樹、朱世杰及林琦嵐等3 人名義
          （90年度）分散營利所得（原告否認），惟復查決定
          暨訴願決定竟均謂原告係利用林琦嵐等4 人名義分散
          營利所得，其認定之事實顯不相符，足徵被告並未依
          法查明事實，即率爾認定，自非合法。
      (2)原告係二資社之社員兼司庫，並無被告所稱利用林琦嵐
        等社員分散營利所得之違章情事：
        廢棄物共同運銷制度，並無所謂人頭社員之問題：
          (甲)按，實際從事廢棄物買賣之資源回收業者是否加入
            二資社成為社員，係屬合作社法之規範範疇（依合
            作社法第11條第1 款之規定，年滿20歲之中華民國
            國民皆可加入成為社員）。蓋廢棄物既係由全國人
            民所製造而產生，則每一位具有行為能力之國民均
            有加入成為二資社社員之資格，且依二資社章程之
            規定，社員資格僅有一定年齡之要求，並無其他限
            制，亦無其他特別規定要求資源回收業者均需加入
            合作社（前財政部賦稅署人員王朝安於台灣高雄地
            方法院89年訴字第755 號案件中係證述：「（是否
            規定個別資源回收業者需加入合作社？）沒有。」
          (乙)又依財政部93年2 月4 日台財稅第0930450261號函
            復內政部所示：「至有關本部84年8 月21日台財稅
            第000000000 號、86年3 月18日台財稅第00000000
            0 號及87年7 月14日台財稅第871953090 號函釋內
            容，係就廢棄物運銷合作社之個人社員課稅疑義及
            調查局查獲營業人取得廢合社開立之統一發票涉嫌
            違章案件之稅務處理原則所作之規定，尚未涉及貴
            部職掌之合作社法等相關法令之認定。」足見二資
            社以非實際從事資源回收業者為社員，並無違法可
            言。
          (丙)依財政部87年台財稅第871953090 號函附會議結論
            ：「…由於廢棄物之回收，多係透過個人到處收集
            後，再逐層集中交付再生工廠，其產業性質與一般
            貨物買賣殊有不同…。」足見，廢棄物回收與一般
            貨物買賣性質不同，而與農產品交易相似，皆係由
            眾多的社會大眾、拾荒者逐層參與回收或由農民直
            接生產提供，再集中辦理運銷，以廢棄物運銷合作
            社或農民團體擔任營業主體，此即所謂共同運銷。
            最高行政法院83年度判字第1384號判決理由復明定
            ：「…農民團體辦理農產品共同運銷、出售，其貨
            源凡係農民直接生產者，即符合共同運銷之範圍，
            並未規定需具有農會會員身分之農民所生產供應者
            。…共同運銷之認定重點乃在於貨源是否由農民直
            接生產所供應，…，而不以是否為農會會員所供貨
            為認定之標準。」因此，依上開最高行政法院判決
            意旨，廢棄物共同運銷之重點應在於二資社所出售
            者，是否屬由社會大眾、拾荒者參與逐層回收之廢
            棄物。至於提供廢棄物者是否為廢棄物運銷合作社
            之社員，並非所論。換言之，縱使廢棄物運銷合作
            社之社員並未實際從事廢棄物回收工作，亦無不當
            可言。
          (丁)此外，財政部84年8 月21日台財稅第000000000 號
            函釋及87年7 月14日台財稅第871953090 號函釋，
            皆是財政部為協助廢合社被以違反稅捐稽徵法開具
            處分書之社員、司庫與收受發票公司，因其於銷售
            廢棄物時以未實際從事資源回收之社員申報個人一
            時貿易所得，作為銷售廢棄物之進項憑證，為使被
            處分之廢合社司庫及收受發票公司得以撤銷處分免
            於被罰所發布的解釋函令。由上述可知，財政部是
            許可合作社共同運銷出售廢棄物時以非實際從事資
            源回收之社員申報個人一時貿易所得，歸課社員綜
            合所得稅，作為出售廢棄物的進項憑證。換言之，
            上述2 函釋所稱個人社員係包含已入社但未實際從
            事資源回收之社員，此即為財政部就廢棄物共同運
            銷制度所持之一貫立場。被告主張二資社有所謂以
            非實際從事資源回收者充作社員之人頭社員情形，
            容有誤會。
          (戊)再者，基於廢棄物共同運銷制度之設立本旨（營業
            稅由二資社繳納，所得稅集中由社員繳納），已無
            須論究社員是否有實際從事廢棄物回收工作（實際
            上係由司庫以社員名義買進廢棄物及代為支付款項
            ）之必要，至為顯然。是以，被告所持見解（僅實
            際從事廢棄物買賣者得成為二資社社員），顯然有
            悖於事實（蓋拾荒者僅求現賣現結，不願留下任何
            資料，焉有加入合作社成為社員之理？此外依法亦
            不能強迫拾荒者加入合作社），並曲解財政部作成
            86年3 月18日函釋及87年7 月14日函釋之真正目的
            （肯認廢棄物共同運銷制度係合法之完稅工具），
            不當限縮廢棄物共同運銷制度之適用範圍。被告之
            主張，自無可採。蓋，依被告所持見解，若實際從
            事廢棄物買賣之拾荒者等人，皆不願加入合作社，
            廢棄物共同運銷制度豈不形同空轉，徒具形式，如
            此何能促使廢棄物買賣進入我國賦稅體系？此當非
            前開財政部函釋之真意！
        原告並無利用人頭社員分散營利所得：
          (甲)按，原告係二資社社員兼司庫，且二資社業就其以
            社員身分買賣廢棄物之所得，依法申報歸課原告個
            人一時貿易所得之綜合所得稅在案。本案被告所指
            原告涉嫌利用人頭社員漏報營利所得之部分，實係
            由二資社依規定歸課社員之一時貿易所得，並無不
            法。是以，被告逕認原告漏報一時貿易所得，遽為
            補稅及罰鍰之處分，確有率斷，洵屬不當。
          (乙)查財政部台財訴字第0920039851號訴願決定書明定
            「…惟類此案件經詢據本部賦稅署補充說明略以：
            所謂『司庫』之性質，依據台灣省廢棄物運銷合作
            社87年6 月4 日之陳情書稱，司庫係該社各地回收
            場處理相關交易及款項收付人員，在外代表合作社
            收集及出售廢棄物，亦代表合作社支付及收受貨款
            。故司庫對外收取貨款，即代表廢合社收取貨款，
            …。」「…本案依上述本部賦稅署補充說明，如查
            明營業人確有向第二資合社之社員（司庫亦同）購
            進廢棄物，並向該合作社支付貨款，其取得該合作
            社開立金額相符之統一發票作為進項憑證，申報扣
            抵銷項稅額，即有免於補稅及處罰之適用，是否由
            該合作社直接收付廢棄物，則非所論。」
          (丙)依上可知，合作社之司庫於廢棄物共同運銷制度下
            ，對外係代表廢棄物運銷合作社以社員名義收集及
            出售廢棄物，並支付及收受貨款。是以，原告依據
            財政部賦稅署上開見解，以二資社司庫之身分，代
            表二資社辦理共同運銷，並無不合。
          (丁)是以，本件被告所指原告銷貨予世洋塑膠實業股份
            有限公司（下稱世洋公司）等8 家營利事業（下稱
            系爭買受人）之部分，實係原告於廢棄物共同運銷
            制度運作下，基於代表二資社之司庫身分，先以二
            資社社員之名義購進廢棄物並先代二資社墊付向社
            會大眾或拾荒者購進廢棄物之款項，其後原告復代
            表二資社出售予系爭買受人，系爭買受人依二資社
            所開立統一發票之金額支付貨款予二資社，二資社
            則歸還原告先前墊付之款項，並非如被告所言係原
            告自行出售予系爭買受人。足見，本件身為二資社
            司庫之原告，僅係扮演廢棄物共同運銷制度之中間
            橋樑角色，代表二資社收付款項及廢棄物，並非營
            業主體，且二資社已依規定申報歸課社員之一時貿
            易所得，原告何來漏報營利所得之理？是以，本件
            銷貨行為之營業主體係二資社，與原告無涉。
          (戊)又，依財政部87年7 月14日台財稅第871953090 號
            函附會議結論(二)所示，若無其他具體事證，二資社
            司庫所銷售之廢棄物，即應視為二資社社員共同運
            銷之廢棄物，歸課社員個人一時貿易所得之綜合所
            得稅。亦即，在廢棄物共同運銷制度運作下，原告
            以司庫身分代表二資社出售廢棄物之應納稅捐，經
            二資社依其所開立發票金額繳納營業稅並歸課社員
            個人一時貿易所得（即營利所得）之綜合所得稅，
            即告完納（財政部88年6 月24日台財稅第88192150
            2 號函說明(六)參照，請參原證12）。蓋，實際營業
            主體既係二資社且二資社已依規定歸課社員之一時
            貿易所得，益徵原告並無漏報營利所得。是以，被
            告就本件銷貨部分，並未依職權主動查明二資社是
            否業已歸課社員之個人一時貿易所得，遽為不利於
            原告之認定，顯有率斷。
          (己)依上所述，本件有關交易行為，原告係二資社之司
            庫，僅代表二資社買賣廢棄物及收付貨款，並已依
            規定申報一時貿易所得，原處分核定原告漏報營利
            所得乙節，實有違誤。況，在廢棄物共同運銷制度
            運作下，該交易流程之應納稅捐既由二資社申報繳
            納營業稅及歸課社員個人一時貿易所得之綜合所得
            稅而一次完納，若再補徵原告之綜合所得稅，即會
            產生重複核課之不公平情形，有悖於租稅法定主義
            ，並使廢棄物共同運銷制度形同虛設，失其存在價
            值。被告主張本次應補稅額已先行扣除受利用分散
            人溢繳之稅額，並無重複課稅云云，顯未真正體認
            廢棄物共同運銷制度之本旨，實有誤會。是以，被
            告未予詳究廢棄物共同運銷制度之實際運作情形，
            就有利原告之情形一併注意，逕以原告所具二資社
            社員之身分為斷，率將本件屬二資社之銷貨行為與
            原告個人之行為等同視之，未予區別，與其上級機
            關財政部所持見解大相逕庭，破壞原告以二資社司
            庫之身分參與廢棄物共同運銷制度之合理信賴與期
            待，有違信賴保護原則。被告之主張，確有擅斷，
            自非適法。
    4.綜上所述，原告既無漏報營利所得之違章情事，則被告另
      為罰鍰處分，自亦失所附麗，顯屬違法不當。再依據財政
      部96年5 月18日台財稅字第09604517070 號函釋，有關二
      資社案關業者之違章類型，以人頭社員分散所得者，罰鍰
      部分由1 倍降低為0.5 倍。
  (二)被告主張之理由：
    1.本稅部分：
      (1)按「營利所得……獨資資本主每年自其獨資經營事業所
        得之盈餘總額及個人一時貿易之盈餘皆屬之。」為行為
        時所得稅法第14條第1 項第1 類前段所明定。次按「綜
        合所得稅個人一時貿易盈餘之單一純益率，自74年起調
        整為6%。」「台灣省廢棄物運銷合作社之司庫如兼具其
        他營利事業負責人之身分，其交付再生工廠之廢棄物，
        除調查單位移送之筆錄及報告書外，若尚無其他具體事
        證證明確係該營利事業銷售與再生工廠者，基於前述廢
        棄物回收與一般貨物買賣性質確有不同之考量，宜認定
        係該社社員共同運銷之廢棄物，依一時貿易所得，歸課
        社員之綜合所得稅。」「納稅義務人利用他人名義分散
        所得之案件，其應補稅額之計算，依本部62年3 月21日
        台財稅第32131 號函規定，係採實質課稅原則，應先扣
        除受利用分散人溢繳稅額後再行發單補徵。漏稅額之計
        算，亦應先行扣除受利用分散人溢繳之稅額後再據以裁
        處罰鍰。」為財政部73年12月24日台財稅第65468 號函
        、87年7 月14日台財稅第871953090 號函及90年12月24
        日台財稅字第0900456675號令所明釋。
      (2)本件原告兼具二資社社員及運銷班長（或稱司庫）身分
        ，89、90年度申報自行出售廢塑膠之銷售額分別為11,6
        34,921元、10,507,282元，嗣經高檢署查緝黑金行動中
        心及財政部賦稅署查獲，原告89、90年度買入廢塑膠後
        轉賣世洋公司等8 家營利事業銷售額合計分別為23,978
        ,529元、30,420,255元，均未據實申報，卻利用二資社
        社員徐福生等2 人偽充供貨人分散所得，被告乃依查得
        原告89、90年度實際出售廢塑膠銷售額與已申報銷售額
        之差額核課其一時貿易之營利所得740,616 元、1,194,
        778 元〔89年度：（23,978,529－11,634,921 ） ×6
        ﹪；90年度：（30,420,255－10,507,282）×6﹪ 〕。
      (3)原告主張經手之廢塑膠交易與一般廢棄物回收相同，依
        財政部87年7 月14日台財稅第871953090 號函規定，宜
        認定為二資社社員共同運銷之廢塑膠交易，依一時貿易
        所得歸課社員綜合所得稅，而二資社已依規定申報該等
        社員之一時貿易所得並完納稅捐，即使以人頭社員申報
        出售廢棄物之一時貿易所得，並未違反前揭財政部解釋
        函令之規定，如再對原告補稅，實有重複課稅之嫌，另
        提示案外人訴願及行政訴訟撤銷案例，主張被告核課其
        營利所得及罰鍰應予註銷。
      (4)查首揭財政部87年7 月14日台財稅第871953090 號函釋
        ，係基於廢棄物回收，多透過個人收集後，在逐層集中
        交付再生工廠，其產業性質與一般貨物買賣性質確有不
        同之考量，核釋如查明再生工廠確有向合作社之社員購
        進廢棄物，依一時貿易所得，歸課各該出售廢棄物社員
        之綜合所得稅；換言之，二資社以經營社員共同運銷為
        主業，以社員交付回收物共同運銷之金額開立發票予再
        生工廠或大盤商（貿易商），再將共同運銷開立發票之
        金額，依社員供貨之數量攤計，填具一時貿易所得申報
        書申報社員一時貿易所得，社員據以申報綜合所得稅，
        而一時貿易所得申報書亦為二資社之進項憑證；職是，
        二資社進、銷間並無差額，僅收取共同運銷開立發票銷
        售額千分之二之手續費，作為該社收入來源。惟查本件
        原告除係二資社社員外，兼具運銷班長身分，並實際以
        其個人名義在臺北縣泰山鄉經營廢塑膠回收場，明知廢
        塑膠均係由其買入後轉賣與世洋公司，詎料竟利用二資
        社社員偽充實際供貨人分散攤計前開銷售額，藉此分散
        其一時貿易所得以規避個人綜合所得稅累進稅負，有板
        橋地檢署檢察官起訴書、原告、二資社出納林淑娟、徐
        福生於法務部調查局臺北市調查處調查筆錄及高檢署、
        板橋地檢署訊問筆錄等影本附卷可稽，事證已臻明確，
        所述核不足採，又相同案情之原告87、88年度綜合所得
        稅核定原告營利所得補稅案，業經原告依規定繳納，並
        未提起行政救濟，原核定系爭營利所得740,616 元並無
        不合，仍應予維持。
      (5)另原告主張重複課稅乙節係屬誤解，查被告所屬臺北縣
        分局於計算歸課前揭分散所得之應補稅額時，已依首揭
        規定先行扣除受利用分散人溢繳之稅額；至原告所提示
        案外人訴願及行政訴訟撤銷案例，係查得廢合社之社員
        均實際從事廢棄物回收，則該合作社當年度共同運銷之
        營業額，即應歸課社員之綜合所得稅，與本件係原告利
        用未實際從事廢塑膠回收之二資社社員攤計其銷售額之
        情形自屬有別，併予陳明。
    2.罰鍰部分：
      (1)按「納稅義務人應於每年2 月20日起至3 月底止，填具
        結算申報書，向該管稽徵機關，申報其上一年度內構成
        綜合所得總額……之項目及數額，以及有關減免、扣除
        之事實，並應依其全年應納稅額減除……扣繳稅額及可
        扣抵稅額，計算其應納之結算稅額，於申報前自行繳納
        。」「納稅義務人已依本法規定辦理結算申報，但對依
        本法規定應申報課稅之所得額有漏報或短報情事者，處
        以所漏稅額2 倍以下之罰鍰。」為行為時所得稅法第71
        條第1 項前段及第110 條第1 項所明定。
      (2)本件原告89、90年度綜合所得稅結算申報，漏報本人營
        利所得740,616 元、1,194,778 元，案經高檢署查緝黑
        金行動中心、財政部賦稅署及被告所屬臺北縣分局查獲
        ，違章事證明確，被告按所漏稅額64,882元、173,621
        元處1 倍之罰鍰分別為64,882元、173,621 元，惟罰鍰
        經復查決定應予追減82元、21元，變更核定64,800元、
        173,600 元（計至百元止）。原告主張二資社已依財政
        部函釋規定申報該等社員之一時貿易所得並完納稅捐，
        被告如再對其補稅處罰，實有重複課稅之嫌。惟本件營
        利所得既經維持已如前述，且查被告所屬臺北縣分局於
        計算分散所得之漏稅額時，已依首揭規定先行扣除受利
        用分散人溢繳之稅額後再據以裁處罰鍰，原處罰鍰並無
        違誤，應予維持。
    3.89年度的銷售額，原告利用徐福生與王進樹2 人分散所得
      ，全部都是銷售給世洋公司﹔90年度銷售額，原告利用王
      進樹、朱世志、林琦嵐3 人分散所得，銷售給世洋等8家
      公司。上開之銷售額，被告係依據運銷班開立發票給再生
      廠之數額計算；而世洋公司確實有支付價款給二資社，該
      等價款包括營業稅及銷售額在內。
    4.根據被告了解，如果確實是社員從事資源回收，二資社會
      扣掉手續費及營業稅，透過運銷班分派給社員。本件營業
      稅及手續費都是「原告另外支付」給二資社（見89年度原
      處分卷第80頁），因此被告認定本件實際銷售人是原告。
      而且據板橋地檢署檢察官起訴內容，原告在泰山鄉有實際
      從事資源回收的工作，雖兼有社員及運銷班長的身分，但
      是還是不能以他人名義分散所得逃漏稅。
    5.徐福生等4 人的一時貿易所得，是原告透過二資社代為申
      報的，並非他們自己申報的。徐福生的調查筆錄，坦承並
      沒有從事資源回收的工作，亦無繳納社金；另根據原告的
      筆錄，也承認這些人是他自己找來的，86年度銷售給再生
      廠時是使用二資社的發票，原告不知道擔任運銷班長是作
      何職務，也承認與世洋公司的交易行為是以個人名義。依
      照二資社的章程，運銷班長是不能從事資源回收業務。
　　理  由
一、原告起訴主張：本件原處分所指原告銷貨予系爭買受人一節
    ，實係原告於廢棄物共同運銷制度運作下，基於代表二資社
    之司庫身分，先以二資社社員之名義購進廢棄物並先代二資
    社墊付向社會大眾或拾荒者購進廢棄物之款項，其後原告復
    代表二資社出售予系爭買受人，系爭買受人依二資社所開立
    統一發票之金額支付貨款予二資社，二資社則歸還原告先前
    墊付之款項，並非如被告所言係原告自行出售予系爭買受人
    ，二資社既已依規定申報歸課社員之一時貿易所得，原告自
    無漏報營利所得之可言，原處分顯有違誤，為此訴請如聲明
    所示云云。
二、被告則以：本件原告兼具二資社社員及運銷班長（或稱司庫
    ）身分，89、90年度申報自行出售廢塑膠之銷售額分別為11
    ,634,921元、10,507,282元，嗣經查獲，原告89、90年度買
    入廢塑膠後轉賣世洋公司等8 家營利事業銷售額合計分別為
    23,978,529元、30,420,255元，均未據實申報，卻利用二資
    社社員徐福生等人偽充供貨人分散所得，被告乃依查得原告
    89、90年度實際出售廢塑膠銷售額與已申報銷售額之差額核
    課其一時貿易之營利所得，並處以罰鍰，於法有據等語置辯
    ，求為判決駁回原告之訴。
三、按行為時所得稅法第14條第1 項第1 類前段規定：「營利所
    得……獨資資本主每年自其獨資經營事業所得之盈餘總額及
    個人一時貿易之盈餘皆屬之。」第71條第1 項前段規定：「
    納稅義務人應於每年2 月20日起至3 月底止，填具結算申報
    書，向該管稽徵機關，申報其上一年度內構成綜合所得總額
    ……之項目及數額，以及有關減免、扣除之事實，並應依其
    全年應納稅額減除……扣繳稅額及可扣抵稅額，計算其應納
    之結算稅額，於申報前自行繳納。」第110 條第1 項規定：
    「納稅義務人已依本法規定辦理結算申報，但對依本法規定
    應申報課稅之所得額有漏報或短報情事者，處以所漏稅額2
    倍以下之罰鍰。」又按「綜合所得稅個人一時貿易盈餘之單
    一純益率，自74年起調整為6%。」亦經財政部73年12月24日
    台財稅第65468號函核定在案。
四、是本件之爭執，在於被告認定89、90年銷售予系爭買受人世
    洋公司等8 家營利事業銷售額，均應核課原告一時貿易盈餘
    之營利所得，於法是否有據？
五、經查：
  (一)按廢棄物之回收，因涉及買賣交易，每一階段均應依法課徵
    營業稅，惟部分廢棄物之來源為一般社會大眾或拾荒者，渠
    等難以開立銷貨憑證予廢棄物回收廠商；且回收廠商蒐集廢
    棄物分類整理後，將其中可回收利用之各類廢棄物（如鐵、
    銅、鋁、紙、玻璃等），分別銷售給各該類再生工廠作為其
    產品原料來源之一，如該回收廠商未辦理營業登記，其亦無
    法開立銷貨發票予再生工廠作為進項憑證。故財政部為解決
    一般民眾及拾荒者難以開立銷貨憑證及再生工廠無法取得進
    項憑證之問題，乃以86年3 月18日台財稅字第861888061 號
    函釋規定，透過由拾荒業者充當社員組成廢合社或二資社為
    社員辦理廢棄物共同運銷，並代表社員開立銷貨憑證予再生
    工廠，以申報營業成本及扣抵銷項稅額，其結果同時促使廢
    棄物買賣進入加值型營業稅體系，並維護稅制之完整。至於
    個人社員透過廢合社或二資社銷售廢棄物部分，依財政部84
    年8 月21日台財稅字第84 1643836函規定，固得免辦理營業
    登記，惟應依一時貿易所得課徵綜合所得稅，合先敘明。
  (二)次按，「廢合社之司庫如兼具其他營利事業負責人之身分，
    其交付再生工廠之廢棄物，除調查單位移送之筆錄及報告書
    外，若尚無其他具體事證證明確係該營利事業銷售與再生工
    廠者，基於前述廢棄物回收與一般貨物買賣性質確有不同之
    考量，宜認定係該社社員共同運銷之廢棄物，依一時貿易所
    得，歸課社員之綜合所得稅…」「納稅義務人利用他人名義
    分散所得之案件，其應補稅額之計算，依本部62年3 月21日
    台財稅字第32131 號函規定，係採實質課稅原則，應先扣除
    受利用分散人溢繳稅額再行發單補徵。至有關漏稅額之計算
    ，基於處理一致原則，亦應先行扣除受利用分散人溢繳之稅
    額後再據以裁處罰鍰。」業據財政部87年函釋及90年12月24
    日台財稅字第0900456675號函釋示在案。經核上開函釋係財
    政部基於中央稅捐主管機關職權，考量廢棄物回收與一般貨
    物買賣性質之不同，就有關廢棄物運銷之稅捐稽徵事宜及利
    用他人名義分散所得者，應如何計算其所得及漏稅額等為細
    節性、技術性事項所為之補充性釋示，並未逾越法律規定，
    亦未增加人民之稅負，自得予援用。
  (三)查原告89、90年度銷售廢塑膠予系爭買受人即訴外人世洋等
    8 家公司，並以利用二資社人頭社員徐福生（89年度）、王
    進樹（89、90年度）、朱世志及林琦嵐（均為90年度）等偽
    充共同運銷之社員方式，由二資社開立統一發票予系爭買受
    人，並經由二資社之出納人員林淑娟依開立統一發票金額分
    攤予上開人頭社員，並填具一時貿易所得申報書向稅捐稽徵
    機關申報上開4 人之一時貿易所得，已分散其該2 年度實際
    營利所得計740,616 元及1,194,778 元等情，業有下列證據
    在原處分卷可按，堪認為真實：
    1.林淑娟於93年4 月28日在台灣高等法院檢察署（下稱高檢
      署）調查時證述：「……（問：二資社共同運銷體制如何
      建立？）因二資社司庫本身已各自找好要運銷的再生廠，
      僅要求二資社協助開立發票，所以實際上是由司庫去建立
      並實行自己共同運銷之運作模式，並非由二資社來建立起
      共同運銷制度。……（問：二資社司庫與運銷班長有何區
      別？）在之前廢合社時期資源回收站負責人即是司庫，而
      在二資社時期將先前廢合社司庫名稱改為運銷班長，其實
      他們角色是相同的……（問：運銷班長（司庫）是否為二
      資社內部員工？）不是。（問：運銷班長（司庫）有無支
      領二資社薪資？）沒有。（問：提示：二資社92年4 月10
      日提供社務光碟片乙片），你在91年11月5 日調查筆錄曾
      供述『歷年固定約10家收集站自己提供社員，所提供之社
      員總數約佔10% 左右，其他百分之八、九十社員都是吳招
      治去找的』，你能否從該光碟片電腦資料中，經整理歸納
      後列印出二資社運銷班長（司庫）由該社代開統一發票（
      銷項）及相對分配社員供貨（進貨）明細表，指認出那些
      社員係吳招治透過何人招募而來？……甲○○運銷班悉數
      用渠等自行提供人頭社員，……（問：承前述，收集站自
      行提供之社員，是否為……甲○○……等所經營之收集站
      ？）……甲○○……等收集站係自行尋找提供人頭社員，
      ……（問：承前述，蕭永井等人是否均為二資社運銷班長
      ？）前述這些人均係二資社運銷班長。（問：吳招治招募
      社員及或運銷班長自行提供社員，其等個人一時貿易所得
      如何申報？）吳招治招募來的社員之個人一時貿易所得係
      依其指示攤提金額在800 萬元以下，至於運銷班長自行提
      供社員之個人一時貿易所得，係依運銷班長意思自行決定
      攤提金額。……（問：被你攤計個人一時貿易所得之社員
      有無實際取得你申報共同運銷金額之收入？）應該是沒有
      。……（問：你申報一時貿易所得之銷售額與實際交易情
      形是否相符？）答：發票金額與我申報個人一時貿易所得
      金額是一樣的，而據以開立發票之相對交易，有無實際交
      貨我不清楚。……（問：各運銷班長買進廢棄物再銷售予
      再生廠商，並交付二資社發票，買賣之間之差價是否由各
      運銷班長自負損益盈虧？）是的。……」等語，此有調查
      筆錄在原處分卷頁28以下可參。
    2.原告於93年6 月18日在高檢署黑金查緝中心陳述：「……
      （問：如何使用二資社之統一發票？）我將回收之廢塑膠
      出售予世洋、元暉、日清、丞風、承信、金振、神州、浦
      亞等公司，我將交易明細提供予二資社後，二資社再將統
      一發票直接寄交各公司後並通知我應繳費用有多少，我再
      把錢匯至二資社帳戶。（問：是否知悉二資社將你各該年
      度之營業額分散在林琦嵐、徐福生、王進樹、朱世志等社
      員名下？）我知道，因該4 人是我找來加入二資社的。（
      問：依據二資社之資料，你在86年至90年間共出售廢塑膠
      予前開8 家公司共8 千3 百餘萬元，並使用二資社統一發
      票？）答：應該沒錯。」復於同日陳述以：「……（問：
      你從事資源回收業務時，有無設置收集場？）有的，86到
      91年度我的收集場位於台北縣泰山鄉……（問：有無辦理
      營業登記？）91年前沒有……（問：……你於86至90年度
      擔任二資社之運銷班長期間運銷廢塑膠等資源回收物予世
      洋……總銷售額83,322,166元（均不含營業稅）並使用二
      資社開立之發票交付予前揭公司是否屬實？）應該是沒錯
      。（問：上開之交易行為係屬你個人？）個人的名義。（
      問：你使用二資社發票交付予上開買受人，有無給付任何
      費用予二資社或該社總經理吳招治？）使用二資社發票需
      繳付統一發票銷貨額5%營業稅及千分之二手續費予二資社
      ……」等語，以上均有調查筆錄在原處分卷頁85以下可按
      。
    3.上開人頭社員之一之徐福生於93年9 月21日在板橋地檢署
      陳述：「（問：你有無於86年至90年間從事資源回收行為
      ？）沒有，我僅負責前述機器的操作及維修工作。（問：
      你有無加入二資社成為該社社員？）我從來沒有聽過二資
      社，更沒有加入該社成為社員。（問：你有無填寫二資社
      社員入社志願書？繳交入社股金？）都沒有。（問：你老
      闆甲○○有無以你的名義辦理加入二資社成為社員？）我
      不清楚，甲○○也不願向我說明。（問：你於86年至90年
      間有無向稅捐機關申報個人綜合所得稅？）有的，但都是
      甲○○幫我處理的，報稅的詳情必須問甲○○才清楚。…
      …（問：你有無同意二資社總經理吳招治或二資社運銷班
      長甲○○，以你名義列報去申報你個人一時貿易所得？）
      沒有。（問：你有無實際參與二資社共同運銷資源回收物
      給予各再生資源回收廠？）從來沒有。（問：你是否認識
      王進樹、朱世忠二人？）認識，王進樹、朱世忠也都任職
      於甲○○經營的回收廠，……，王進樹負責塑膠抽粒，朱
      世忠負責塑膠粉碎。（問：王進樹、朱世忠有無從事資源
      回收工作？）都沒有。」復於同日於高檢署陳述以：「問
      ：提示二資社86年至90年間記載社員與運銷班長共同運銷
      明細表，86年計運銷廢塑膠741,600 元、87年計運銷廢塑
      膠3,112,363 元、88年計運銷廢塑膠4,108,923 元、89年
      計運銷廢塑膠6,803,623 元，依該資料內容顯示你供貨予
      運銷班長（又稱司庫）甲○○共同運銷予世洋工業股份有
      限公司，其經過詳情為何？）（經檢視後作答）我均不清
      楚，這必須問甲○○才清楚。」等語，以上亦有調查筆錄
      在原處分卷頁50以下可參。
    4.此外，並有銷貨統計表、銷貨明細表、繳交營業稅及手續
      費明細表、匯款申請表、使用社員明細表、分散所得統計
      表及分散所得明細表在原處分卷頁61以下可稽。
  (四)是依前開事證並揆諸前揭說明，被告以原告89、90年度，89
    、90年度申報自行出售廢塑膠之銷售額分別為11,634,921元
    、10,507,282元，嗣經查獲原告89、90年度買入廢塑膠後轉
    賣世洋公司等8 家營利事業銷售額合計分別為23,978,529元
    、30,420,255元，均未據實申報，卻利用二資社社員徐福生
    等2 人偽充供貨人分散所得，而短漏報當年度一時貿易之營
    利所得，乃依財政部上揭73年函所核定之綜合所得稅個人一
    時貿易盈餘單一純益率6%，核計其當年度短漏報之個人一時
    貿易盈餘之營利所得（依查得原告89、90年度實際出售廢塑
    膠銷售額與已申報銷售額之差額核課）740,616 元、1,194,
    778 元〔89年度：（23,978,529－11,634,921）×6 % ；90
    年度：（30,420,255－10,507,282）×6 % 〕，歸課原告綜
    合所得稅，於法並無不合。原告主張其係二資社之社員兼司
    庫，經授權代表二資社出售廢棄物，該營業主體即為二資社
    ，則二資社之銷貨收入係歸全社共享，並非全歸原告一人獨
    得，不得將二資社之銷貨收入申報為其一時貿易所得云云，
    尚無可採。
  (五)又依財政部90年12月24日台財稅字第0900456675號函釋：「
    納稅義務人利用他人名義分散所得之案件，其應補稅額之計
    算，依本部62年3 月21日台財稅第32131 號函規定，係採實
    質課稅原則，應先扣除受利用分散人溢繳稅額後再行發單補
    徵。漏稅額之計算，亦應先行扣除受利用分散人溢繳之稅額
    後再據以裁處罰鍰。」查本件依原告於訴訟中提出之本稅核
    定資料、原告、王進樹、徐福生、朱世志及林琦嵐89、90年
    度之綜合所得稅結算申報書及核定通知書等查核結果，原處
    分於計算核定原告應補納稅額時，已扣除上開受利用分散所
    得之人頭社員溢繳之稅額，無重複課徵之情事，附予指明。
  (六)再查，財政部上揭87年函釋揭示者，乃台灣省廢棄物運銷合
    作社之司庫如兼具其他營利事業負責人之身分，其交付再生
    工廠之廢棄物，無其他具體事證證明確係該營利事業銷售與
    再生工廠者，宜認定係該社社員共同運銷之廢棄物，依一時
    貿易所得，歸課社員之綜合所得稅，惟未稱司庫如兼具社員
    身分，其自行銷售廢棄物予再生工廠，得以非實際銷售社員
    名義申報一時貿易所得，以分散其個人一時貿易所得，是原
    告「自行」銷售廢塑膠予系爭買受人等8 家公司及短漏報當
    年度一時貿易所得之違章情事，核與上開函釋揭示之情形有
    別，原告主張本件係依上開函釋意旨完稅云云，應屬誤會，
    併予敘明。
  (七)末查，原告於系爭年度，銷售廢塑膠，卻利用自行所招攬二
    資社之人頭社員偽充供貨員分散所得，每年銷售額更在數千
    萬元以上，原告為納稅義務人，明知其有前開營利所得，而
    未依所得稅法第15條第1 項及第71條第1 項規定合併申報並
    繳納稅負，縱非故意，亦應負過失漏報之責。故被告以原告
    漏報前開營利所得，依所得稅法第110 條第1 項規定，按其
    所漏稅額64,882元、173,621 元處1 倍之罰鍰分別為64,800
    元、173,600 元（計至百元止），核並未違反「稅務違章案
    件裁罰金額或倍數參考表」規定，亦無裁量怠惰、裁量逾越
    或裁量濫用之違法情事，自屬合法。至原告主張依據財政部
    96年5 月18日台財稅字第09604517070 號函釋，有關二資社
    案關業者之違章類型，以人頭社員分散所得者，罰鍰部分由
    1 倍降低為0.5 倍云云，惟按稅捐稽徵法第1 條之1 係規定
    財政部依本法或稅法所發佈之解釋函令，對於據以申請之案
    件發生效力，但有利於納稅義務人者，對於尚未核課確定之
    案件適用之，而稅務違章案件裁罰金額或倍數參考表之性質
    僅為協助下級機關行使裁量權而訂頒之裁量基準，並非稅捐
    稽徵法第1 條之1 所稱「解釋函令」，上開96年函所提報之
    減輕罰鍰倍數之解決方案，性質上更非稅捐稽徵法第1 條之
    1 所稱「解釋函令」，本件原處分既係依其作成時之裁罰基
    準而為，即無違法之可言，原告此一主張，亦非可採。
六、綜上所述，原告之主張，尚非可採，原處分關於不利於原告
    之部分（即除追減之罰鍰外），認事用法，並無違誤，復查
    決定及訴願決定遞予維持，亦無不合，原告徒執前詞，訴請
    撤銷，為無理由，應予駁回。
七、兩造其餘之陳述，於判決結果不生影響者（原告部分之陳述
    係關於營業稅部分），爰不予一一論述，附此敘明。
據上論結，本件原告之訴為無理由，爰依行政訴訟法第98條第3
項前段，判決如主文。
中　　華　　民　　國　　96　　年　 　8　　月　 23  　 日
                  第五庭審判長法  官　張　瓊　文
                              法  官　蕭　忠　仁
                              法  官　王　碧　芳
上為正本係照原本作成。
如不服本判決，應於送達後20日內向本院提出上訴狀並表明上訴
理由，如於本判決宣示後送達前提起上訴者，應於判決送達後20
日內補提上訴理由書（須按他造人數附繕本）。
中　　華　　民　　國　　96　　年　　 8 　 月 　23  　 日
            　　　　　　　　　書記官  徐  子  嵐
